臺灣高等法院刑事判決
111年度上訴字第2447號
上  訴  人  臺灣士林地方檢察署檢察官
被      告  游凱仁



上列上訴人因偽造文書等案件，不服臺灣士林地方法院111年度
審訴字第194號，中華民國111年5月9日第一審判決（起訴案號：
臺灣士林地方檢察署111年度偵字第1023號），提起上訴，本院
判決如下：
    主  文
原判決關於刑之部分撤銷。
上開撤銷部分，處有期徒刑肆月，如易科罰金，以新臺幣壹仟元
折算壹日。
    理  由
壹、本院審理範圍
　　查本案係在刑事訴訟法第348條於民國110年6月18日修正施
    行後，始於111年6月1日因上訴而繫屬本院（見本院卷第3頁
    本院收文章），自應適用修正後之現行刑事訴訟法第348條
    規定判斷上訴範圍（最高法院刑事大法庭110年度台上大字
    第5375號裁定意旨參照）。觀諸檢察官上訴書狀略以：被告
    已與告訴人陳士家達成和解，顯有悔悟誠意，其犯後態度應
    屬良好，衡之告訴人所受損害及被告之犯後態度，原審量刑
    應屬過重，告訴人亦具狀請求檢察官就原判決提起上訴，經
    核閱告訴人所述事項後，認請求上訴所具理由，應非無據等
    語(見本院卷第17頁)及本院審判中所述（見本院卷第110頁
    ），已明示僅就刑一部提起上訴，則依現行刑事訴訟法第34
    8條規定及其修法理由，本院僅就原判決關於被告之刑部分
    為審理，至於檢察官未表明上訴之原判決關於犯罪事實、所
    犯法條、沒收等其餘部分則不屬本院審判範圍內，合先敘明
    。
貳、實體部分(刑之部分)：
一、撤銷原審判決關於刑部分之理由：
　　原審以行為人之責任為基礎，審酌被告各項量刑因子，量處
    被告有期徒刑5月，如易科罰金，以新臺幣1000元折算1日，
    固非無見。然查，被告已與告訴人達成和解，告訴人具狀請
    求准予酌減被告之刑度，有聲請狀1紙在卷可稽(見本院卷第
    91至93頁)，原審未及審酌上情，進而以犯後態度良好等節
    審酌被告之量刑，容有未當之處。檢察官上訴意旨請求從輕
    量刑，經核非無理由，自應由本院就刑之部分依法予以撤銷
    改判。
二、爰審酌被告前無偽造文書或詐欺取財一類之財產犯罪前科，
    有本院被告前案紀錄表在卷可稽，其自承係因經營公司需錢
    周轉而為本件犯行，犯罪之動機、目的均無可取，惟其於本
    院審理時，業已與告訴人陳士家達成和解，有聲請狀1紙在
    卷可稽(見本院卷第91至93頁)，其犯後態度尚稱良好，告訴
    人亦請求從輕量刑，另斟酌被告之年齡智識、生活經驗、家
    庭經濟狀況與其他一切情狀，量處如主文第2項所示之刑度
    ，並諭知易科罰金之折算標準，以使量刑允當。
據上論斷，應依刑事訴訟法第369條第1項前段、第364條、第299
條第1項前段，判決如主文。
本案經檢察官王正皓到庭執行職務。
中　　華　　民　　國　　111 　年　　9 　　月　　29　　日
                  刑事第二十五庭審判長法　官  邱滋杉
                                      法　官  劉兆菊
                                      法　官  黃翰義
以上正本證明與原本無異。
如不服本判決，應於收受送達後20日內向本院提出上訴書狀，其
未敘述上訴之理由者並得於提起上訴後20日內向本院補提理由書
（均須按他造當事人之人數附繕本）「切勿逕送上級法院」。
                                      書記官  邱鈺婷
中　　華　　民　　國　　111 　年　　10　　月　　4 　　日
附錄本案論罪科刑法條全文：
中華民國刑法第216條
（行使偽造變造或登載不實之文書罪）
行使第 210 條至第 215 條之文書者，依偽造、變造文書或登載
不實事項或使登載不實事項之規定處斷。
中華民國刑法第210條
（偽造變造私文書罪）
偽造、變造私文書，足以生損害於公眾或他人者，處 5 年以下
有期徒刑。
中華民國刑法第339條
意圖為自己或第三人不法之所有，以詐術使人將本人或第三人之
物交付者，處五年以下有期徒刑、拘役或科或併科五十萬元以下
罰金。
以前項方法得財產上不法之利益或使第三人得之者，亦同。
前二項之未遂犯罰之。